臺灣臺中地方法院民事裁定　96年度訴字第2190號
原　　　告　乙○○
被　　　告　丙○○○○
兼
法定代理人　庚○○
被　　　告　黃家瑋
　　　　　　己○○
被　　　告　聯合報股份有限公司
兼
法定代理人　辛○○
被　　　告　壬○○○
　　　　　　子○○
　　　　　　癸○○
上列當事人間請求損害賠償事件，本院裁定如下：
    主      文
原告之訴駁回。
訴訟費用由原告負擔。
    理      由
一、本件原告起訴主張：(1)伊前因於民國（下同）91年間到台中
    市警察局民權派出所報案遭吃案，故於接獲本院92年度家護
    字第851 號裁定時置之不理，因而相信被告聯合報股份有限
    公司92年10月18日台中綜合新聞版所刊登關於原告家事案件
    之新聞報導，即以為可以靠近夫家（即台中市○○區○○街
    38號），僅不得騷擾，始於92年12月15日帶小孩拿作業而前
    往靠近夫家。詎料，原告之上開過失行為竟遭台灣台中地方
    法院檢察署檢察官即被告甲○○（另為判決）以原告係故意
    違反本院92年度家護字第851號保護令起訴（93年度偵字713
    9號），並經本院94年度易字第76 號刑事判決判處罰金新台
    幣（下同）3,000 元，本件原告不服該判決，提起上訴後經
    台灣高等法院台中分院以94年度上易字第493 號判決駁回上
    訴而確定在案，致原告留下前科紀錄。被告甲○○身為檢察
    官，未發現真實濫權追訴，另被告癸○○為被告聯合報股份
    有限公司之記者，故意為上開不實之報導，被告辛○○、壬○○○、子○○分別為聯合報股份有限公司之負責人、發行
    人及總編輯，未盡督導被告癸○○之責，均已侵害原告之名
    譽權，並使原告因而衍生一連串訟累，在精神上受有極大之
    痛若，造成原告受有非財產上之損害，自應予以賠償。因原
    告係於另案（台灣高等法院台中分院96年度上字第66號請求
    損害賠償事件）96年7月10 日之相對人答辯狀始知悉被告甲○○為本件侵權行為人，故本件侵權行為之損害賠償請求權
    尚未罹於時效。爰依民法第18條、第148條、第185條、第18
    8條、第195條之規定，請求被告甲○○、癸○○、辛○○、
    壬○○○、子○○、聯合報股份有限公司連帶給付165 萬元
    之精神慰撫金。(2)另被告台中市警察局所屬之民權派出所於
    91年6月3日集體吃案，被告黃家瑋所長態度惡劣，連續辱罵
    原告，不准原告離開警局，復將原告列為黑名單，致原告情
    緒失控連續辱罵，因而衍生後續違反保護令致名譽受損之情
    事，原告精神上受有極大之痛若，造成原告受有非財產上之
    損害，亦應予以賠償，爰請求被告台中市警察局、庚○○、
    黃家瑋連帶給付35萬元之精神慰撫金。(3)又因被告己○○串
    證、教唆當事人，設計原告入刑。而被告丁○○、戊○○（
    另案判決）為被告台中市警察局之委任律師，其明知台中市
    警察局對原告所作之事為真實，仍為不實答辯、明顯偽造文
    書，致影響法官心證，而使原告受有訟累，精神上亦受有極
    大之痛苦。爰請求被告丁○○、戊○○、己○○給付50萬元
    之精神慰撫金等語。訴之聲明：(1)被告甲○○、癸○○、聯
    合報股份有限公司、辛○○、子○○、壬○○○應連帶給付
    原告165 萬元，及自起訴狀繕本送達翌日起至清償日止，按
    年息5%計算之利息。(2)被告台中市警察局、庚○○、黃家瑋
    應連帶給付原告35萬元，及自追加訴狀繕本送達翌日起至清
    償日止，按年息5%計算之利息。(3)被告丁○○、戊○○、己○○應給付原告50萬元。
二、按訴訟標的為確定判決之效力所及者，法院應以裁定駁回之
    ，民事訴訟法第249條第1項第7款後段，定有明文。
三、經查，原告對被告台中市警察局、庚○○、黃家瑋3 人前揭
    起訴事實及請求，已曾對被告台中市警察局、庚○○、黃家
    瑋提起損害賠償訴訟，並經本院以94年度國字第2 號、台灣
    高等法院台中分院94年度上國字第9號、本院95年度國字第3
    號民事判決駁回原告之訴確定。另對於被告聯合報股份有限
    公司、辛○○、子○○3 人前開起訴事實及請求，已曾對被
    告聯合報股份有限公司、辛○○、子○○提起損害賠償訴訟
    ，並經本院以95年度訴字第2127號、台灣高等法院台中分院
    96 年度上字第66 號民事判決駁回原告之訴確定。另對於被
    告壬○○○、癸○○2 人上開起訴事實及請求，已曾對被告
    壬○○○、癸○○提起損害賠償訴訟，並經本院以93年度中
    簡字第37 61號、本院94年度簡上字第123號民事判決駁回原
    告之訴確定（註：對本院94年度簡上123 號民事判決，提起
    再審，亦經駁回，本院94年度再易字第36號）。另對於被告
    己○○上揭起訴事實及請求，已曾對被告己○○提起損害賠
    償訴訟，並經本院以93年度訴字第3145號民事判決駁回原告
    之訴確定。綜上各情，有本院索引卡查詢表乙紙可稽，並經
    本院查閱上開各判決無訛。是故本件原告對於被告等人分別
    就已判決確定之訴訟標的，再行起訴，自不合法，依上揭說
    明，自應予以駁回。
四、據上論結，本件原告之訴為無理由，依民事訴訟法第78條、
    第249條第1項第7款，裁定如主文。
中　　華　　民　　國　　96　　年　　11　　月　　12  　日
                  民事第二庭    法  官　陳添喜
正本係照原本作成。
如不服本裁定應於送達後10日內向本院提出抗告狀，並繳納抗告
費新臺幣1000元。
中　　華　　民　　國　　96　　年　　11　　月　　12  　日
                                書記官　鄭晉發
